【裁判字號】    98,抗,69
【裁判日期】    981008
【裁判案由】    本票裁定
【裁判全文】
臺灣新竹地方法院民事裁定                98年度抗字第69號
抗  告  人  乙○○
相  對  人  遠東國際商業銀行股份有限公司
                        樓
法定代理人  甲○○
上列抗告人與相對人間因本票裁定事件，對於中華民國98年7月
21日本院98年度司票字第1012號裁定提起抗告，本院裁定如下：
    主    文
抗告駁回。
抗告程序費用新臺幣壹仟元由抗告人負擔。
    理    由
一、按執票人向本票發票人行使追索權時，得聲請法院裁定後強
    制執行，票據法第123條定有明文。又按本票執票人，依票
    據法第123條規定，聲請法院裁定許可對發票人強制執行，
    係屬非訟事件，此項聲請之裁定，及抗告法院之裁定，僅依
    非訟事件程序，就本票形式之要件是否具備予以審查為已足
    ，並無確定實體上法律關係存否之效力，若係實體上問題，
    應依訴訟程序另謀解決，非非訟事件程序所得審究，最高法
    院56年台抗字第714號、57年台抗字第76號亦著有判例可資
    參照。
二、本件相對人主張：其執有抗告人於民國（下同）96年8月7日
    簽發之本票（下稱系爭本票）乙紙，內載金額新臺幣（下同
    ）100,000元，到期日為97年5月9日，並免除作成拒絕證書
    。詎系爭本票到期後，經相對人向抗告人提示，尚欠74,178
    元未獲付款，為此乃依票據法第123條聲請裁定許可強制執
    行等情，業據其提出本票乙紙為證，原裁定予以准許，即無
    不合。抗告意旨略以：按約定利率，超過週年百分之13者，
    債權人對於超過部分之利息，無請求權，民法第205條修正
    條文定有明文。次按債權人除前條限定之利息外，不得以折
    扣或其他方法巧取利益，民法第206條亦有明文。故本件約
    定利率高達年息百分之20，而原審竟准其所請，自有不合。
    又抗告人因不能清償，業已向法院聲請更生，並獲准許，現
    正召開債權人會議中，本件所請金額與債權人會議不符，恐
    有一債二討、影響更生程序進行之虞，爰聲請廢棄原本票裁
    定等語。惟按約定利率，超過週年百分之20者，債權人對於
    超過部分之利息，無請求權，民法第205條定有明文。抗告
    人引研議中之修正條文為據，已非有理。況本件本票准許強
    制執行之裁定，屬非訟事件裁定，為裁定之法院僅就本票為
    形式上審查，用以決定強制執行許可與否，並無確定實體上
    法律關係存否之效力，故抗告人所稱上情，縱令屬實，亦屬
    實體上之爭執，揆諸首揭說明，如兩造間就此仍有爭執，應
    由抗告人另行提起實體訴訟，以資解決，尚非本件非訟程序
    所得加以審究，是抗告人提起本件抗告為無理由，應予駁回
    。
三、據上論結，本件抗告為無理由，依非訟事件法第46條、第24
    條第1項、第21條第2項，民事訴訟法第495條之1第1項、第
    449條第1項、第95條、第78條，裁定如主文。
中    華    民    國    98    年    10    月     8    日
                民事第二庭  審判長法  官  盧玉潤
                                  法  官  彭淑苑
                                  法  官  楊明箴
以上正本係照原本作成。
如不服本裁定，僅得於收受本裁定正本送達後10日內，以適用法
規顯有錯誤為理由，向本院提出再抗告狀，（須附繕本一份及繳
納再抗告裁判費新台幣1,000元），經本院許可後始可再抗告。
中    華    民    國    98    年    10     月   8     日
                                  書記官  龔紀亞


司法院資訊處製作；財團法人民間司法改革基金會備份。
